臺灣高等法院臺中分院刑事裁定　　　　　　　　　　九十三年度交抗字第七三號
　　抗　告　人　丙○○
　　即受處分人
　　抗　告　人　鄉麒股份有限公司　 設台中縣大里市○○○○路一六六號
　　即受處分人
　　代　表　人　甲○○
　　送達代收人　乙○○
右抗告等人因聲明異議案件，不服臺灣台中地方法院九十三年度交聲字第三七一號中
華民國九十三年十月十八日第一審裁定，提起抗告，本院裁定如左：
    主　　  文
抗告駁回。
    理  　　由
一、按汽車駕駛人，駕駛汽車有在道路上蛇行，或以其他危險方式駕車者，處新台幣
    六千元以上二萬四千元以下罰鍰，並當場禁止其駕駛；二輛以上之汽車共同違反
    第一項規定，或在道路上競駛、競技者，處汽車駕駛人新台幣三萬元以上九萬元
    以下罰鍰，並當場禁止其駕駛及吊銷其駕駛執照；上述情形並吊扣該車輛牌照三
    個月，道路交通管理處罰條例第四十三條第一項第一款、第三項、第四項分別定
    有明文。又汽車駕駛人曾依道路交通管理處罰條例第四十三條之規定吊銷駕駛執
    照者，三年內不得考領駕駛執照，亦為同條例第六十七條第二項所明定。另依違
    反道路交通管理事件統一裁罰標準表規定，駕駛人違反第四十三條第三項未逾期
    者，處罰鍰新台幣三萬元整，並吊銷駕照，三年內禁考，汽車所有人並吊扣汽車
    牌照三個月。
二、原裁定以抗告人即受處分人（下稱受處分人）丙○○於民國（下同）九十三年三
    月十四日一時五十八分許，駕駛受處分人鄉麒股份有限公司所有之車號６Ｖ─２
    １９９號自小客車，行經台中市○○路與中清路口處，為台中市警察局第六分局
    查獲因「危險駕駛（二車以上共同集體闖紅燈妨礙其他正常車輛之安全）」違規
    並掣開中市警交字第ＧＣ0000000號舉發通知單舉發等情，有前揭舉發通
    知單、台中市警察局第六分局九十三年三月二十六日中分六交字第０９３００１
    ２２９１號函說明各一紙及台灣台中地方法院檢察署檢察官九十三年度偵字第九
    二五○號聲請簡易判決處刑書各一份在卷可稽。受處分人聲明異議雖辯稱：伊當
    時係因與友人在外喝茶，至凌晨駕車回家途中遇有多台車子而被夾在其中，因後
    面來車不斷鳴按喇叭，不得已遂隨前車行進，致闖紅燈違規云云。惟查，證人即
    本件舉發員警賴英門於原審到庭證稱：「這件是我帶班取締的，我有在現場蒐證
    。當天（即三月十四日）晚上一點五十六分我們在中清、環中路口，有數十部的
    車子聚集在環中路口，我們是據報趕往的。我們到達的時候有一部車ＤＧ－４９
    ８１號自小客車正在路口甩尾…等那車子甩尾後，隔了兩分鐘之後，這些車輛就
    集體闖紅燈：：」、「依當時情形，沒有警車，也沒有人鳴喇叭，當時也沒有人
    吶喊鳴喇叭：：」等語，並提出蒐證光碟、照片、移送公共危險清冊及警訊筆錄
    （見原審九十三年七月七日庭訊筆錄）為證。復經原審法官當庭勘驗上開蒐證光
    碟結果認與證人即在場舉發員警賴英門所證相符。且查該執勤員警賴英門與受處
    分人並無任何過節，則該執勤警員本其加強道路交通管理、維護交通秩序、確保
    安全職責所為之當場舉發，自應受到合法、正確而真正之推定，受處分人空口指
    摘原舉發不當，尚屬無據，爰認受處分人聲明異議所辯尚非可採，原處分機關援
    引首揭規定裁處受處分人丙○○罰鍰新台幣三萬元，並吊銷駕駛執照，三年內禁
    考；裁處受處分人鄉麒股份有限公司吊扣汽車牌照三個月，逾期則依裁決書處罰
    主文規定裁處，於法並無不合，而予以裁定駁回受處分人之聲明異議，經核於法
    並無違誤。至受處分人抗告意旨雖指稱：(一)受處分人於進入中清路、環中路路口
    前，及已被車陣夾住，受處分人曾試圖打方向燈靠右，甚至路邊停車，惟因受他
    車壓迫及鳴按喇叭威脅，不得以才隨車前進，係誤入飆車族車陣之中，並因恐懼
    而隨車紅燈左轉。(二)縱認有闖紅燈事實仍須處罰，其行為亦僅單純闖紅燈，無與
    他車共同為危險駕駛之意，未達危險駕駛之程度。(三)一般警員使用錄影機（DV）
    ，因收音效能有限，依照空氣的摩擦力減損喇叭聲音與警員的錄影機之效能，是
    否能正確收到抗告人於中清路上聽到的喇叭聲音，不無疑問云云。但查(一)受處分
    人確有於上開時、地駕駛車輛，與他車集體闖紅燈之危險行為致影響道路交通安
    全之事實，為台中市警察局第六分局查獲因「危險駕駛（二車以上共同集體闖紅
    燈妨礙其他正常車輛之安全）」違規並掣開中市警交字第ＧＣ0000000號
    舉發通知單舉發等情，有前揭舉發通知單、台中市警察局第六分局九十三年四月
    二十六日中分六交字第０９３００１２２９１號函說明各一紙及台灣台中地方法
    院檢察署檢察官九十三年度偵字第九二五○號聲請簡易判決處刑書各一份在卷可
    稽。(二)受處分人於原審自承稱：「我看到他們的車子的時候，距離一百公尺」等
    語，堪認受處分人當時仍有足夠時間轉換車道，況受處分人本欲右轉，依常情判
    斷，應先打右轉燈號或讓右方車輛先行，待可轉右時再行右轉，受處份人空言辯
    稱受他車壓迫及鳴按喇叭威脅而隨車行進，尚難採信。(三)證人即舉發員警賴英門
    於原審已到庭證稱：「：：沒有人鳴喇叭，當時也沒有人吶喊鳴喇叭：：」，查
    該證人與受處分人間並無嫌隙，自無編造事實之可能。是受處分人指稱空氣的摩
    擦力減損喇叭聲音與警員的錄影機之效能，致未能正確收到喇叭聲，並不足取。
    (四)紅燈標誌表示禁止通行，本不得超越停止線或進入路口，係用以將道路通行權
    指定給車輛駕駛人與行人，管制其行止及轉向之交通管制設施，以便利行人及促
    進交通安全。受處份人未依規定停等紅燈，反以被迫闖紅燈為由，與他車集體闖
    紅燈，壯大集體危險駕駛車輛之數量，自屬以危險方式駕駛且亦影響交通安全，
    有嚴重危害道路交通安全之虞，該行為即構成危險駕駛，是受處分人於前揭時、
    地之違規事實，堪以認定，受處分人否認有危險駕駛之行為云云，委無可採。(五)
    又證人林耀聰、陳常樂、周才傑、張智超、朱宏榮等人於警詢時分別陳稱：當時
    後方車一直按喇叭，我們只好跟著闖紅燈等語，均係避重就輕之詞，不足資為有
    利於受處分人之證明。至受處分人所指其他抗告理由，經核亦不足以推翻原裁定
    事實之認定。原裁定調查後認受處分人之聲明異議並無理由，而予以裁定駁回，
    核無違誤。受處分人抗告意旨徒憑己見，任意指摘原裁定不當，並無理由，應予
    駁回。
三、據上論結，應依道路交通案件處理辦法第二十六條、刑事訴訟法第四百十二條，
    裁定如主文。
中      華      民      國      九十三      年    十一    月    十六    日
                                    臺灣高等法院臺中分院刑事第八庭
                                          審判長法  官  羅  得  村
                                                法  官  陳  毓  秀
                                                法  官  劉  榮  服
右正本證明與原本無異。
不得再抗告。
                                                書記官  陳  俞  豪
中      華      民      國      九十三   年      十一     月    十八    日
                                                                        Ｉ
